---
title: "Geoestatística"
author: "Bruno Mesquita dos Santos"
date: "`r Sys.Date()`"
output:
  pdf_document: default
  html_document:
    df_print: paged
---

# Geoestatística - Variável Dicotomica

## Instalando Pacotes

```{r}
if (!require('readxl'))install.packages("readxl");library(readxl)
if (!require('fBasics'))install.packages("fBasics");library(fBasics)
if (!require('geoR'))install.packages("geoR");library(geoR)
```

## Função

```{r}
dicotomica <- function(df,col){
  q1 = quantile(df[col][[1]],0.25)
  q2 = quantile(df[col][[1]],0.5)
  q3 = quantile(df[col][[1]],0.75)
  md = mean(df[col][[1]])
  
  df[paste0(col,'_q1')] = ifelse(df[col]<=q1,1,0)
  df[paste0(col,'_q2')] = ifelse(df[col]<=q2,1,0)
  df[paste0(col,'_md')] = ifelse(df[col]<=md,1,0)
  df[paste0(col,'_q3')] = ifelse(df[col]<=q3,1,0)
  df
}

validacao <- function(ajust,geo){
  val<-xvalid(geo,model=ajust)
  
  print(paste('media error:',mean(val$error),'var error:',var(val$error)))
  print(paste('media std.error:',mean(val$std.error),'var std.error:',var(val$std.error)))
  
  r1<-lm(val$data~val$predicted)
  summary(r1)
}
```

## Lendo Arquivo

```{r}
dados <- read_excel("dados/dados1-pibic.xlsx")
dados
```

## Transformar para Variáveis Dicotomica

Criando uma variáveis dicotômicas para cada variável original, considerando como corte os valores de média, Q1, Q2 e Q3. A regra será se o valor original for menor ou igual ao valor de corte a dicotômica recebe 1, caso contrário recebe 0.

```{r}
for (i in names(dados)[3:length(names(dados))]) {
  dados = dicotomica(dados,i)
}
```

## Transformando os Dados em Geodados

```{r}
geo_altitude<-as.geodata(dados,coords.col=c("Latitude","Longitude"), 
                            data.col="Altitude")
geo_umidade<-as.geodata(dados,coords.col=c("Latitude","Longitude"), 
                            data.col="Umidade")
geo_argila<-as.geodata(dados,coords.col=c("Latitude","Longitude"), 
                            data.col="Argila")
geo_silte<-as.geodata(dados,coords.col=c("Latitude","Longitude"), 
                            data.col="Silte")
geo_areia<-as.geodata(dados,coords.col=c("Latitude","Longitude"), 
                            data.col="Areia")

geo_altitude_q1<-as.geodata(dados,coords.col=c("Latitude","Longitude"), 
                            data.col="Altitude_q1")
geo_altitude_q2<-as.geodata(dados,coords.col=c("Latitude","Longitude"), 
                            data.col="Altitude_q2")
geo_altitude_md<-as.geodata(dados,coords.col=c("Latitude","Longitude"), 
                            data.col="Altitude_md")
geo_altitude_q3<-as.geodata(dados,coords.col=c("Latitude","Longitude"), 
                            data.col="Altitude_q3")

geo_umidade_q1<-as.geodata(dados,coords.col=c("Latitude","Longitude"), 
                           data.col="Umidade_q1")
geo_umidade_q2<-as.geodata(dados,coords.col=c("Latitude","Longitude"), 
                           data.col="Umidade_q2")
geo_umidade_md<-as.geodata(dados,coords.col=c("Latitude","Longitude"), 
                           data.col="Umidade_md")
geo_umidade_q3<-as.geodata(dados,coords.col=c("Latitude","Longitude"), 
                           data.col="Umidade_q3")

geo_argila_q1<-as.geodata(dados,coords.col=c("Latitude","Longitude"), 
                          data.col="Argila_q1")
geo_argila_q2<-as.geodata(dados,coords.col=c("Latitude","Longitude"), 
                          data.col="Argila_q2")
geo_argila_md<-as.geodata(dados,coords.col=c("Latitude","Longitude"), 
                          data.col="Argila_md")
geo_argila_q3<-as.geodata(dados,coords.col=c("Latitude","Longitude"),
                          data.col="Argila_q3")

geo_silte_q1<-as.geodata(dados,coords.col=c("Latitude","Longitude"), 
                         data.col="Silte_q1")
geo_silte_q2<-as.geodata(dados,coords.col=c("Latitude","Longitude"), 
                         data.col="Silte_q2")
geo_silte_md<-as.geodata(dados,coords.col=c("Latitude","Longitude"),
                         data.col="Silte_md")
geo_silte_q3<-as.geodata(dados,coords.col=c("Latitude","Longitude"),
                         data.col="Silte_q3")

geo_areia_q1<-as.geodata(dados,coords.col=c("Latitude","Longitude"),
                         data.col="Areia_q1")
geo_areia_q2<-as.geodata(dados,coords.col=c("Latitude","Longitude"),
                         data.col="Areia_q2")
geo_areia_md<-as.geodata(dados,coords.col=c("Latitude","Longitude"),
                         data.col="Areia_md")
geo_areia_q3<-as.geodata(dados,coords.col=c("Latitude","Longitude"),
                         data.col="Areia_q3")
```

## Análise Exploratória

### Histograma e Boxplot
```{r}
boxplot(dados$Altitude, main="Altitude")
```
```{r}
hist(dados$Altitude, main="Altitude")
```

```{r}
boxplot(dados$Umidade, main="Umidade")
```

```{r}
hist(dados$Umidade, main="Umidade")
```

```{r}
boxplot(dados$Argila, main="Argila")
```
```{r}
hist(dados$Argila, main="Argila")
```

```{r}
boxplot(dados$Silte, main="Silte")
```
```{r}
hist(dados$Silte, main="Silte")
```

```{r}
boxplot(dados$Areia, main="Areia")
```
```{r}
hist(dados$Areia, main="Areia")
```
#### Verificando Outlier
```{r}
sort(dados$Areia)
```

```{r}
paste("outliers maior que",
      quantile(dados$Areia,0.75)+( (quantile(dados$Areia,0.75)-quantile(dados$Areia,0.25)) *1.5),
      "e menor que",
      quantile(dados$Areia,0.25)-( (quantile(dados$Areia,0.75)-quantile(dados$Areia,0.25)) *1.5)
      )
```
Apesar de ser um outlier não é um valor discrepante.

## Análise Espaciais

### Summary Espaciais
```{r}
summary(geo_altitude)
```
```{r}
summary(geo_umidade)
```
```{r}
summary(geo_argila)
```
```{r}
summary(geo_silte)
```
```{r}
summary(geo_areia)
```
### Gráficos Espaciais

```{r}
plot(geo_altitude)
```
```{r}
plot(geo_umidade)
```
```{r}
plot(geo_argila)
```
```{r}
plot(geo_silte)
```
```{r}
plot(geo_areia)
```

### Gráficos Espaciais das Dicotomica

```{r}
points(geo_altitude_q1, main="Semivariograma altitude da dicotomica para Q1")
```

```{r}
points(geo_altitude_q2, main="Semivariograma altitude da dicotomica para Q2")
```

```{r}
points(geo_altitude_md, main="Semivariograma altitude da dicotomica para Médio")
```

```{r}
points(geo_altitude_q3, main="Semivariograma altitude da dicotomica para Q3")
```

```{r}
points(geo_umidade_q1, main="Semivariograma umidade da dicotomica para Q1")
```

```{r}
points(geo_umidade_q2, main="Semivariograma umidade da dicotomica para Q2")
```

```{r}
points(geo_umidade_md, main="Semivariograma umidade da dicotomica para Médio")
```

```{r}
points(geo_umidade_q3, main="Semivariograma umidade da dicotomica para Q3")
```

```{r}
points(geo_argila_q1, main="Semivariograma argila da dicotomica para Q1")
```

```{r}
points(geo_argila_q2, main="Semivariograma argila da dicotomica para Q2")
```

```{r}
points(geo_argila_md, main="Semivariograma argila da dicotomica para Médio")
```

```{r}
points(geo_argila_q3, main="Semivariograma argila da dicotomica para Q3")
```

```{r}
points(geo_silte_q1, main="Semivariograma silte da dicotomica para Q1")
```

```{r}
points(geo_silte_q2, main="Semivariograma silte da dicotomica para Q2")
```

```{r}
points(geo_silte_md, main="Semivariograma silte da dicotomica para Médio")
```

```{r}
points(geo_silte_q3, main="Semivariograma silte da dicotomica para Q3")
```

```{r}
points(geo_areia_q1, main="Semivariograma areia da dicotomica para Q1")
```

```{r}
points(geo_areia_q2, main="Semivariograma areia da dicotomica para Q2")
```

```{r}
points(geo_areia_md, main="Semivariograma areia da dicotomica para Médio")
```

```{r}
points(geo_areia_q3, main="Semivariograma areia da dicotomica para Q3")
```

## Ajustando o Semivariograma

Distância
```{r}
paste("distância 50%",180.346888*0.5," e distância 70%",180.346888*0.7)
dist = round(180.346888*0.5)
```


```{r}
semi_argila_q1 <- variog(geo_argila_q1, max.dist=dist)
ajust_argila_q1_1 <- variofit(semi_argila_q1, max.dist=dist,wei="equal")
ajust_argila_q1_2 <- variofit(semi_argila_q1, max.dist=dist)
ajust_argila_q1_3 <- variofit(semi_argila_q1, max.dist=dist,cov.model='spherical',wei="equal")

eye_argila_q1_1<-eyefit(semi_argila_q1)
#      cov.model sigmasq phi tausq kappa kappa2   practicalRange
# 1 exponential    0.22  30  0.03  <NA>   <NA> 89.8719682052843


eye_argila_q1_2<-eyefit(semi_argila_q1)
# cov.model sigmasq  phi tausq kappa kappa2 practicalRange
# 1 spherical     0.2 67.7  0.02  <NA>   <NA>           67.7
plot(semi_argila_q1, main="Semivariograma argila da dicotomica para Q1")
lines(ajust_argila_q1_1, col="black")
lines(ajust_argila_q1_2, col="green")
lines(ajust_argila_q1_3, col="pink")
lines(eye_argila_q1_1, col="red")
lines(eye_argila_q1_2, col="blue")

```
```{r message=FALSE, warning=FALSE}
print('ajust_argila_q1_1')
validacao(ajust_argila_q1_1,geo_argila_q1)

print('ajust_argila_q1_2')
validacao(ajust_argila_q1_2,geo_argila_q1)

print('ajust_argila_q1_3')
validacao(ajust_argila_q1_3,geo_argila_q1)

print('eye_argila_q1_1')
validacao(eye_argila_q1_1,geo_argila_q1)

print('eye_argila_q1_2')
validacao(eye_argila_q1_2,geo_argila_q1)
```
WIN => eye_argila_q1_1

```{r}
semi_argila_q2 <- variog(geo_argila_q2, max.dist=dist)
ajust_argila_q2_1 <- variofit(semi_argila_q2, max.dist=dist,wei="equal")
ajust_argila_q2_2 <- variofit(semi_argila_q2, max.dist=dist)
ajust_argila_q2_3 <- variofit(semi_argila_q2, max.dist=dist,cov.model='spherical',wei="equal")

eye_argila_q2_1<-eyefit(semi_argila_q2)

# cov.model sigmasq phi tausq kappa kappa2   practicalRange
# 1 exponential     0.2  30   0.1  <NA>   <NA> 89.8719682052843


eye_argila_q2_2<-eyefit(semi_argila_q2)
# cov.model sigmasq phi tausq kappa kappa2 practicalRange
# 1 spherical    0.18  60   0.1  <NA>   <NA>             60
plot(semi_argila_q2, main="Semivariograma argila da dicotomica para q2")
lines(ajust_argila_q2_1, col="black")
lines(ajust_argila_q2_2, col="green")
lines(ajust_argila_q2_3, col="pink")
lines(eye_argila_q2_1, col="red")
lines(eye_argila_q2_2, col="blue")

```

```{r message=FALSE, warning=FALSE}
print('ajust_argila_q2_1')
validacao(ajust_argila_q2_1,geo_argila_q2)

print('ajust_argila_q2_2')
validacao(ajust_argila_q2_2,geo_argila_q2)

print('ajust_argila_q2_3')
validacao(ajust_argila_q2_3,geo_argila_q2)

print('eye_argila_q2_1')
validacao(eye_argila_q2_1,geo_argila_q2)

print('eye_argila_q2_2')
validacao(eye_argila_q2_2,geo_argila_q2)
```
WIN => eye_argila_q2_1

```{r}
semi_argila_md <- variog(geo_argila_md, max.dist=dist)
ajust_argila_md_1 <- variofit(semi_argila_md, max.dist=dist,wei="equal")
ajust_argila_md_2 <- variofit(semi_argila_md, max.dist=dist)
ajust_argila_md_3 <- variofit(semi_argila_md, max.dist=dist,cov.model='spherical',wei="equal")

eye_argila_md_1<-eyefit(semi_argila_md)
# cov.model sigmasq phi tausq kappa kappa2   practicalRange
# 1 exponential    0.24  30  0.06  <NA>   <NA> 89.8719682052843


eye_argila_md_2<-eyefit(semi_argila_md)
# # cov.model sigmasq phi tausq kappa kappa2 practicalRange
# 1 spherical    0.21  80  0.09  <NA>   <NA>             80

plot(semi_argila_md, main="Semivariograma argila da dicotomica para md")
lines(ajust_argila_md_1, col="black")
lines(ajust_argila_md_2, col="green")
lines(ajust_argila_md_3, col="pink")
lines(eye_argila_md_1, col="red")
lines(eye_argila_md_2, col="blue")
```

```{r message=FALSE, warning=FALSE}
print('ajust_argila_md_1')
validacao(ajust_argila_md_1,geo_argila_md)

print('ajust_argila_md_2')
validacao(ajust_argila_md_2,geo_argila_md)

print('ajust_argila_md_3')
validacao(ajust_argila_md_3,geo_argila_md)

print('eye_argila_md_1')
validacao(eye_argila_md_1,geo_argila_md)

print('eye_argila_md_2')
validacao(eye_argila_md_2,geo_argila_md)
```
WIN => eye_argila_md_2

```{r}
semi_argila_q3 <- variog(geo_argila_q3, max.dist=dist)
ajust_argila_q3_1 <- variofit(semi_argila_q3, max.dist=dist,wei="equal")
ajust_argila_q3_2 <- variofit(semi_argila_q3, max.dist=dist)
ajust_argila_q3_3 <- variofit(semi_argila_q3, max.dist=dist,cov.model='spherical',wei="equal")

eye_argila_q3_1<-eyefit(semi_argila_q3)
# cov.model sigmasq phi tausq kappa kappa2   practicalRange
# 1      wave    0.04   7  0.15  <NA>   <NA> 20.9401753348203


plot(semi_argila_q3, main="Semivariograma argila da dicotomica para q3")
lines(ajust_argila_q3_1, col="black")
lines(ajust_argila_q3_2, col="green")
lines(ajust_argila_q3_3, col="pink")
lines(eye_argila_q3_1, col="red")
# lines(eye_argila_q3_2, col="blue")

```

```{r message=FALSE, warning=FALSE}
print('ajust_argila_q3_1')
validacao(ajust_argila_q3_1,geo_argila_q3)

print('ajust_argila_q3_2')
validacao(ajust_argila_q3_2,geo_argila_q3)

print('ajust_argila_q3_3')
validacao(ajust_argila_q3_3,geo_argila_q3)

print('eye_argila_q3_1')
validacao(eye_argila_q3_1,geo_argila_q3)
```
PEPITA PURA

```{r}
semi_silte_q1 <- variog(geo_silte_q1, max.dist=dist)
ajust_silte_q1_1 <- variofit(semi_silte_q1, max.dist=dist,wei="equal")
ajust_silte_q1_2 <- variofit(semi_silte_q1, max.dist=dist)
ajust_silte_q1_3 <- variofit(semi_silte_q1, max.dist=dist,cov.model='spherical',wei="equal")

eye_silte_q1_1<-eyefit(semi_silte_q1)

# cov.model sigmasq phi tausq kappa kappa2   practicalRange
# 1 exponential    0.17  30   0.1  <NA>   <NA> 89.8719682052843


eye_silte_q1_2<-eyefit(semi_silte_q1)
# cov.model sigmasq phi tausq kappa kappa2   practicalRange
# 1  gaussian     0.1  28  0.14  <NA>   <NA> 48.4628901559608

plot(semi_silte_q1, main="Semivariograma silte da dicotomica para q1")
lines(ajust_silte_q1_1, col="black")
lines(ajust_silte_q1_2, col="green")
lines(ajust_silte_q1_3, col="pink")
lines(eye_silte_q1_1, col="red")
lines(eye_silte_q1_2, col="blue")

```

```{r message=FALSE, warning=FALSE}
print('ajust_silte_q1_2')
validacao(ajust_silte_q1_2,geo_silte_q1)

print('eye_silte_q1_1')
validacao(eye_silte_q1_1,geo_silte_q1)

print('eye_silte_q1_2')
validacao(eye_silte_q1_2,geo_silte_q1)
```
WIN => eye_silte_q1_1

```{r}
semi_silte_q2 <- variog(geo_silte_q2, max.dist=dist)
ajust_silte_q2_1 <- variofit(semi_silte_q2, max.dist=dist,wei="equal")
ajust_silte_q2_2 <- variofit(semi_silte_q2, max.dist=dist)
ajust_silte_q2_3 <- variofit(semi_silte_q2, max.dist=dist,cov.model='spherical',wei="equal")

eye_silte_q2_1<-eyefit(semi_silte_q2)
# cov.model sigmasq phi tausq kappa kappa2   practicalRange
# 1 exponential    0.14  30  0.13  <NA>   <NA> 89.8719682052843

plot(semi_silte_q2, main="Semivariograma silte da dicotomica para q2")
lines(ajust_silte_q2_1, col="black")
lines(ajust_silte_q2_2, col="green")
lines(ajust_silte_q2_3, col="pink")
lines(eye_silte_q2_1, col="red")

```

```{r message=FALSE, warning=FALSE}
print('ajust_silte_q2_1')
validacao(ajust_silte_q2_1,geo_silte_q2)

print('ajust_silte_q2_2')
validacao(ajust_silte_q2_2,geo_silte_q2)

print('ajust_silte_q2_3')
validacao(ajust_silte_q2_3,geo_silte_q2)

print('eye_silte_q2_1')
validacao(eye_silte_q2_1,geo_silte_q2)
```
WIN => eye_silte_q2_1

```{r}
semi_silte_md <- variog(geo_silte_md, max.dist=dist)
ajust_silte_md_1 <- variofit(semi_silte_md, max.dist=dist,wei="equal")
ajust_silte_md_2 <- variofit(semi_silte_md, max.dist=dist)
ajust_silte_md_3 <- variofit(semi_silte_md, max.dist=dist,cov.model='spherical',wei="equal")

plot(semi_silte_md, main="Semivariograma silte da dicotomica para md")
lines(ajust_silte_md_1, col="black")
lines(ajust_silte_md_2, col="green")
lines(ajust_silte_md_3, col="pink")

```

```{r message=FALSE, warning=FALSE}
print('ajust_silte_md_1')
validacao(ajust_silte_md_1,geo_silte_md)

print('ajust_silte_md_2')
validacao(ajust_silte_md_2,geo_silte_md)

print('ajust_silte_md_3')
validacao(ajust_silte_md_3,geo_silte_md)

```
WIN => ajust_silte_md_1

```{r}
semi_silte_q3 <- variog(geo_silte_q3, max.dist=dist)
ajust_silte_q3_1 <- variofit(semi_silte_q3, max.dist=dist,wei="equal")
ajust_silte_q3_2 <- variofit(semi_silte_q3, max.dist=dist)
ajust_silte_q3_3 <- variofit(semi_silte_q3, max.dist=dist,cov.model='spherical',wei="equal")

plot(semi_silte_q3, main="Semivariograma silte da dicotomica para q3")
lines(ajust_silte_q3_1, col="black")
lines(ajust_silte_q3_2, col="green")
lines(ajust_silte_q3_3, col="pink")

```

```{r message=FALSE, warning=FALSE}
print('ajust_silte_q3_1')
validacao(ajust_silte_q3_1,geo_silte_q3)

print('ajust_silte_q3_2')
validacao(ajust_silte_q3_2,geo_silte_q3)

print('ajust_silte_q3_3')
validacao(ajust_silte_q3_3,geo_silte_q3)

```
PEPITA PURA

```{r}
semi_areia_q1 <- variog(geo_areia_q1, max.dist=dist)
ajust_areia_q1_1 <- variofit(semi_areia_q1, max.dist=dist,wei="equal")
ajust_areia_q1_2 <- variofit(semi_areia_q1, max.dist=dist)
ajust_areia_q1_3 <- variofit(semi_areia_q1, max.dist=dist,cov.model='spherical',wei="equal")

eye_areia_q1_1<-eyefit(semi_areia_q1)
# cov.model sigmasq phi tausq kappa kappa2   practicalRange
# 1      wave    0.06 9.5  0.15  <NA>   <NA> 28.4188361165234

plot(semi_areia_q1, main="Semivariograma areia da dicotomica para q1")
lines(ajust_areia_q1_1, col="black")
lines(ajust_areia_q1_2, col="green")
lines(ajust_areia_q1_3, col="pink")
lines(eye_areia_q1_1, col="red")
```

```{r message=FALSE, warning=FALSE}
print('ajust_areia_q1_1')
validacao(ajust_areia_q1_1,geo_areia_q1)

print('ajust_areia_q1_2')
validacao(ajust_areia_q1_2,geo_areia_q1)

print('ajust_areia_q1_3')
validacao(ajust_areia_q1_3,geo_areia_q1)

print('eye_areia_q1_1')
validacao(eye_areia_q1_1,geo_areia_q1)

```
WIN => eye_areia_q1_1

```{r}
semi_areia_q2 <- variog(geo_areia_q2, max.dist=dist)
ajust_areia_q2_1 <- variofit(semi_areia_q2, max.dist=dist,wei="equal")
ajust_areia_q2_2 <- variofit(semi_areia_q2, max.dist=dist)
ajust_areia_q2_3 <- variofit(semi_areia_q2, max.dist=dist,cov.model='spherical',wei="equal")

eye_areia_q2_1<-eyefit(semi_areia_q2)
#     cov.model sigmasq phi tausq kappa kappa2   practicalRange
# 1 exponential    0.14  20  0.13  <NA>   <NA> 59.9146454703795

plot(semi_areia_q2, main="Semivariograma areia da dicotomica para q2")
lines(ajust_areia_q2_1, col="black")
lines(ajust_areia_q2_2, col="green")
lines(ajust_areia_q2_3, col="pink")
lines(eye_areia_q2_1, col="red")
```

```{r message=FALSE, warning=FALSE}
print('ajust_areia_q2_1')
validacao(ajust_areia_q2_1,geo_areia_q2)

print('ajust_areia_q2_2')
validacao(ajust_areia_q2_2,geo_areia_q2)

print('ajust_areia_q2_3')
validacao(ajust_areia_q2_3,geo_areia_q2)

print('eye_areia_q2_1')
validacao(eye_areia_q2_1,geo_areia_q2)

```
WIN => eye_areia_q2_1

```{r}
semi_areia_md <- variog(geo_areia_md, max.dist=dist)
ajust_areia_md_1 <- variofit(semi_areia_md, max.dist=dist,wei="equal")
ajust_areia_md_2 <- variofit(semi_areia_md, max.dist=dist)
ajust_areia_md_3 <- variofit(semi_areia_md, max.dist=dist,cov.model='spherical',wei="equal")

eye_areia_md_1<-eyefit(semi_areia_md)
#     cov.model sigmasq phi tausq kappa kappa2   practicalRange
# 1 exponential    0.14  20  0.13  <NA>   <NA> 59.9146454703795

plot(semi_areia_md, main="Semivariograma areia da dicotomica para md")
lines(ajust_areia_md_1, col="black")
lines(ajust_areia_md_2, col="green")
lines(ajust_areia_md_3, col="pink")
lines(eye_areia_md_1, col="red")
```

```{r message=FALSE, warning=FALSE}
print('ajust_areia_md_1')
validacao(ajust_areia_md_1,geo_areia_md)

print('ajust_areia_md_2')
validacao(ajust_areia_md_2,geo_areia_md)

print('ajust_areia_md_3')
validacao(ajust_areia_md_3,geo_areia_md)

print('eye_areia_md_1')
validacao(eye_areia_md_1,geo_areia_md)

```

WIN => eye_areia_md_1

```{r}
semi_areia_q3 <- variog(geo_areia_q3, max.dist=dist)
ajust_areia_q3_1 <- variofit(semi_areia_q3, max.dist=dist,wei="equal")
ajust_areia_q3_2 <- variofit(semi_areia_q3, max.dist=dist)
ajust_areia_q3_3 <- variofit(semi_areia_q3, max.dist=dist,cov.model='spherical',wei="equal")

eye_areia_q3_1<-eyefit(semi_areia_q3)
#     cov.model sigmasq phi tausq kappa kappa2   practicalRange
# 1  gaussian    0.07  40  0.12  <NA>   <NA> 69.2327606520156

plot(semi_areia_q3, main="Semivariograma areia da dicotomica para q3")
lines(ajust_areia_q3_1, col="black")
lines(ajust_areia_q3_2, col="green")
lines(ajust_areia_q3_3, col="pink")
lines(eye_areia_q3_1, col="red")
```

```{r message=FALSE, warning=FALSE}
print('ajust_areia_q3_1')
validacao(ajust_areia_q3_1,geo_areia_q3)

print('ajust_areia_q3_2')
validacao(ajust_areia_q3_2,geo_areia_q3)

print('ajust_areia_q3_3')
validacao(ajust_areia_q3_3,geo_areia_q3)

print('eye_areia_q3_1')
validacao(eye_areia_q3_1,geo_areia_q3)

```
WIN => eye_areia_q3_1

## Krigagem da Indicadora

```{r}
# definindo os locais para para as estimativas
loci <- expand.grid(seq(min(dados$Latitude),max(dados$Latitude),1), seq(min(dados$Longitude),max(dados$Longitude),1)) #cria a malha a ser estimada
```


```{r warning=FALSE}
k = krige.conv(geo_argila_q1, loc=loci, krige=krige.control(type.krige = "ok", obj.model = eye_argila_q1_1))
contour(k, filled=TRUE, levels=seq(0.00,1.00, by=0.1))
title(main="Mapa de prob < ou = a Q1 para argila")
```

```{r warning=FALSE}
k = krige.conv(geo_argila_q2, loc=loci, krige=krige.control(type.krige = "ok", obj.model = eye_argila_q2_1))
contour(k, filled=TRUE, levels=seq(0.00,1.00, by=0.1))
title(main="Mapa de prob < ou = a Q2 para argila")
```

```{r warning=FALSE}
k = krige.conv(geo_argila_md, loc=loci, krige=krige.control(type.krige = "ok", obj.model = eye_argila_md_2))
contour(k, filled=TRUE, levels=seq(0.00,1.00, by=0.1))
title(main="Mapa de prob < ou = a Médio para argila")
```

```{r warning=FALSE}
k = krige.conv(geo_silte_q1, loc=loci, krige=krige.control(type.krige = "ok", obj.model = eye_silte_q1_1))
contour(k, filled=TRUE, levels=seq(0.00,1.00, by=0.1))
title(main="Mapa de prob < ou = a Q1 para silte")
```

```{r warning=FALSE}
k = krige.conv(geo_silte_q2, loc=loci, krige=krige.control(type.krige = "ok", obj.model = eye_silte_q2_1))
contour(k, filled=TRUE, levels=seq(0.00,1.00, by=0.1))
title(main="Mapa de prob < ou = a Q2 para silte")
```

```{r warning=FALSE}
k = krige.conv(geo_silte_md, loc=loci, krige=krige.control(type.krige = "ok", obj.model = ajust_silte_md_1))
contour(k, filled=TRUE, levels=seq(0.00,1.00, by=0.1))
title(main="Mapa de prob < ou = a Médio para silte")
```

```{r warning=FALSE}
k = krige.conv(geo_areia_q1, loc=loci, krige=krige.control(type.krige = "ok", obj.model = eye_areia_q1_1))
contour(k, filled=TRUE, levels=seq(0.00,1.00, by=0.1))
title(main="Mapa de prob < ou = a Q1 para areia")
```

```{r warning=FALSE}
k = krige.conv(geo_areia_q2, loc=loci, krige=krige.control(type.krige = "ok", obj.model = eye_areia_q2_1))
contour(k, filled=TRUE, levels=seq(0.00,1.00, by=0.1))
title(main="Mapa de prob < ou = a Q1 para areia")
```

```{r warning=FALSE}
k = krige.conv(geo_areia_md, loc=loci, krige=krige.control(type.krige = "ok", obj.model = eye_areia_md_1))
contour(k, filled=TRUE, levels=seq(0.00,1.00, by=0.1))
title(main="Mapa de prob < ou = a Q1 para areia")
```

```{r warning=FALSE}
k = krige.conv(geo_areia_q3, loc=loci, krige=krige.control(type.krige = "ok", obj.model = eye_areia_q3_1))
contour(k, filled=TRUE, levels=seq(0.00,1.00, by=0.1))
title(main="Mapa de prob < ou = a Q1 para areia")
```